臺灣新竹地方法院刑事判決　　　　　　　　99年度易字第73號
公　訴　人　臺灣新竹地方法院檢察署檢察官
被　　　告　彭春蘭
選任辯護人　洪大明律師
被　　　告　何榆柔
選任辯護人　楊隆源律師
上列被告等因恐嚇取財等案件，經檢察官提起公訴（98年度偵字
第9099號）及追加起訴（99年度蒞追字第4 號），本院判決如下
：
    主  文
彭春蘭犯如附表1 所示之罪，各處如附表1 論罪科刑欄所示之刑
。應執行有期徒刑參年拾月。
何榆柔犯如附表1 編號1 、8 所示之罪，各處如附表1 編號1 、
8 論罪科刑欄所示之刑。應執行有期徒刑貳年拾月。其餘被訴如
附表3 所示部分均無罪。
    事  實
一、彭春蘭前於民國97年、98年間係新竹縣尖石國民中學（下稱
    尖石國中）校長，何榆柔前係尖石國中代課教師，李金蓮係
    尖石國中出納組長，江秀雄則係李金蓮之舅舅。緣何榆柔於
    民國97年1 月間因買賣房屋結識江秀雄後，即陸續向江秀雄
    借款累計達新臺幣（下同）622,000 元，因江秀雄於借款時
    疑似對何榆柔為不當之舉動，何榆柔在告知彭春蘭後，彭春
    蘭因亟需用錢竟或單獨、或與何榆柔共同為下列犯行：
  (一)彭春蘭與何榆柔共同基於強制之犯意聯絡，於附表1 編號1
    「犯罪時間」欄所示時間，由彭春蘭向李金蓮嚇稱如附表1
    編號1 「犯罪事實」欄所示之言語後，李金蓮因而心生畏懼
    ，李金蓮因資金不足，在向江秀雄求助後，湊款分別以現金
    、匯款方式交付彭春蘭，彭春蘭除交付如附表2 編號1 所示
    本票外，並繕打如附表2 編號1 所示之切結書由何榆柔在該
    切結書上簽名後，交予李金蓮（詳如附表1編號1所示）。
  (二)彭春蘭基於強制之犯意，於附表1 編號2 「犯罪時間」欄所
    示時間，分別向李金蓮、江秀雄恫嚇稱如附表1 編號2 「犯
    罪事實」欄所示之言語後，李金蓮、江秀雄因而心生畏懼，
    而湊款1,460,000 元以現金方式交予彭春蘭，而行無義務之
    事，彭春蘭則交付如附表2 編號2 所示本票予李金蓮（詳如
    附表1 編號2 所示）。
  (三)彭春蘭基於強制之犯意，於附表1 編號4 「犯罪時間」欄所
    示時間，向李金蓮恫嚇稱如附表1 編號4 「犯罪事實」欄所
    示之言語後，李金蓮因而心生畏懼，而以匯款250,000 元方
    式交予彭春蘭，而行無義務之事，彭春蘭則交付如附表2 編
    號4 所示收據予李金蓮（詳如附表1 編號4 所示）。
  (四)彭春蘭基於意圖為自己不法所有之恐嚇取財之犯意，於附表
    1 編號3 、5 、7 「犯罪時間」欄所示時間，向李金蓮恫稱
    如附表1 編號3 、5 、7 「犯罪事實」欄所示之言語後，李
    金蓮因而心生畏懼，或向江秀雄求助或自行籌款後，湊款分
    別以現金、匯款方式交予彭春蘭，彭春蘭則交付如附表2 編
    號7 所示本票予李金蓮（詳如附表1 編號3 、5 、7 所示）
    。
  (五)彭春蘭基於意圖為自己不法所有之詐欺取財之犯意，於附表
    1 編號6 「犯罪時間」欄所示時間，向李金蓮佯稱如附表1
    編號6 「犯罪事實」欄所示之言語後，李金蓮因而陷於錯誤
    誤信為真，交付現金260,000 元予彭春蘭，彭春蘭則開具如
    附表2 編號6 所示收據予李金蓮（詳如附表1 編號6 所示）
    。
  (六)彭春蘭、何榆柔基於意圖為自己不法所有之恐嚇取財之犯意
    聯絡，於附表1 編號8 「犯罪時間」欄所示時間，由彭春蘭
    向李金蓮恫稱如附表1 編號8 「犯罪事實」欄所示之言語後
    ，李金蓮因而心生畏懼，除先交付現金30,000元予彭春蘭外
    ，再向江秀雄之子江錦晟求助後，由江錦晟另湊款810,000
    元湊款於98年12月8 日15時40分在新竹市○○街58號新竹市
    青少年館附近交予彭春蘭，彭春蘭在得手後，即遭據報前往
    埋伏之警員當場逮捕。（詳如附表1 編號8 所示）。
二、案經李金蓮、江秀雄訴由新竹市警察局移請臺灣新竹地方法
    院檢察署檢察官偵查後起訴。
    理  由
甲、證據能力部分：
壹、本件被告彭春蘭、何榆柔之供述，其等及其等辯護人並未主
    張係以不正方法取得供述或筆錄記載與實際所述不符合之情
    形而無證據能力，足認被告2 人警詢、偵查中之供述，屬出
    於自由意識之陳述，無何任意性之瑕疵可指，應具有證據能
    力。
貳、按被告以外之人於審判外之言詞或書面陳述，除法律有規定
    者外，不得作為證據；又被告以外之人於審判外之陳述，雖
    不符合刑事訴訟法第159 條之1 至第159 條之4 之規定，而
    經當事人於審判程序同意作為證據，法院審酌該言詞陳述或
    書面陳述作成時之情況，認為適當者，亦得為證據，而當事
    人、代理人或辯護人於法院調查證據時，知有上開不得為證
    據之情形，而未於言詞辯論終結前聲明異議者，視有前項之
    同意，刑事訴訟法第159 條第1 項及第159 條之5 分別定有
    明文。查本件除(一)被告何榆柔之辯護人對於被告彭春蘭、證
    人李金蓮、江秀雄、江錦晟於警詢中之陳述，認均屬傳聞證
    據無證據能力；(二)被告何榆柔之辯護人對於被告彭春蘭、證
    人李金蓮、江秀雄、江錦晟於偵訊時之證述亦均主張無證據
    能力外，被告彭春蘭、何榆柔及其等辯護人，對本判決以下
    所引用各該被告以外之人於審判外之陳述均表示無意見，亦
    未於言詞辯論終結前聲明異議，本院審酌上開證據資料製作
    時之情況，尚無違法不當及證明力明顯過低之瑕疵，亦認為
    以之作為證據應屬適當。
參、次按刑事訴訟法第159 條第1 項規定：「被告以外之人於審
    判外之言詞或書面陳述，除法律有規定者外，不得作為證據
    」，其立法本旨係以證人於審判外之言詞或書面陳述，屬於
    傳聞證據，此項證據，當事人無從直接對於原供述者加以詰
    問，以擔保其真實性，法院亦無從直接接觸證人而審酌其證
    言之憑信性，違背直接審理及言詞審理之原則，除具有必要
    性及信用性情況之除外者外，原則上不認其有容許性，自不
    具證據能力；至所謂具有必要性及信用性情況者，例如刑事
    訴訟法第159 條之1 、之2 、之3 、之4 、之5 情形，仍例
    外認其有證據能力，然此乃係指法院未於審判期日傳喚相關
    證人到庭，案件僅能依靠該等證人於審判外之陳述以為判斷
    之情形，始需就該等審判外供述證據嚴格依照刑事訴訟法第
    159 條之1 至之5 所定要件一一檢視各該證人之供述，作為
    證據之資格。倘法院已經依據當事人聲請傳喚證人到庭接受
    檢辯雙方之交互詰問，則法院既已透過直接、言詞審理方式
    檢驗過該證人之前之證詞，當事人之反對詰問權亦已受到保
    障得以完全行使之情況下，該等審判外證據除有其他法定事
    由（例如：非基於國家公權力正當行使所取得或私人非法取
    得等，而有害公共利益，即以一般證據排除法則為判斷），
    應認該審判外供述已得透過審判程式之詰問檢驗，而取得作
    為證據之資格，亦即其審判外供述與審判中供述相符部分，
    顯然已經構成具備可信之特別情狀，當然有證據資格（實務
    上之作用常為引用該等陳述與審判中陳述相符，強化該證人
    供述之可信度），其不符部分，作為檢視審判中所為供述可
    信與否之彈劾證據，當無不許之理，甚者，其不符部分倘係
    於司法警察、檢察事務官調查中之供述，作為認定被告犯罪
    與否或不構成犯罪與否之證據，亦僅需依照刑事訴訟法第15
    9 條之2 規定，斟酌其審判外供述作成外部環境、製作過程
    、內容、功能等情況認為之前供述較為可信，即可取得證據
    資格，而作為認定事實之證據資格，有最高法院94年度臺上
    字第2507號、95年臺上字第2515號判決意旨足資參照。查被
    告彭春蘭、證人李金蓮、江秀雄等人，均經本院於審判期日
    傳喚到庭，行交互詰問程序，直接言詞審理檢視其證詞，並
    均給予被告何榆柔及其辯護人詰問之機會，且再提示前揭證
    人等之上開警詢、偵查筆錄之要旨，由被告何榆柔及其辯護
    人依法辯論，故被告彭春蘭、證人李金蓮、江秀雄等於警詢
    、偵查中所為之陳述，其中與法院訊問相符部分，自有證據
    能力，而得為補強其審理中之證詞；另不符部分（詳後述）
    ，本院斟酌被告彭春蘭、證人李金蓮、江秀雄等人前開警詢
    筆錄，查無該筆錄製作過程有何違法或不當取得之情形，是
    其等警詢、偵查證述內容之形成，顯均係出於自由意志而為
    證述。是就該警詢、偵查筆錄製作之過程加以觀察具特別信
    用性，且為比對其他證據及證明犯罪事實存否所必要，依上
    揭規定，應認於警詢、偵查與本院審理中所為證述不符部分
    亦具有證據能力。
肆、按被告以外之人於偵查中向檢察官所為陳述，除顯有不可信
    之情況者外，得為證據，刑事訴訟法第159 條之1 第2 項定
    有明文。檢察官在偵查中對被告以外之人所為之偵查筆錄，
    性質上屬傳聞證據，惟刑事訴訟法規定檢察官代表國家偵查
    犯罪、實施公訴，依法其有訊問被告、證人及鑑定人之權，
    證人、鑑定人並須具結，而實務運作時，檢察官偵查中向被
    告以外之人所取得之陳述，原則上均能遵守法律規定，不致
    違法取供，其可信度極高，除反對該項供述得具有證據能力
    之一方，已釋明「顯有不可信之情況」之理由外，不宜遽指
    該證人於偵查中之陳述不具證據能力。經查，證人江錦晟在
    偵查中所為之證述筆錄，係檢察官令其以證人身分具結後所
    為之證述，有該證人結文附卷可稽（見98年度偵字第9099號
    卷第66頁），未見有何不法取證之情事，依上開規定，證人
    江錦晟在偵查中之證述筆錄，自得作為本案證據使用。被告
    何榆柔與其辯護人均未提及證人江錦晟在檢察官在偵查中有
    不法取供之情形，也未釋明上開證人之證述有何顯不可信之
    情況，僅指該項證據為傳聞證據，忽略前開例外規定，尚有
    誤會。至於證人江錦晟於警詢時之陳述，則因係審判外之陳
    述，不具有證據能力。
伍、非供述證據部分，被告彭春蘭、何榆柔及其等辯護人並未於
    本院言詞辯論終結前表示無證據能力，復查其取得過程亦無
    何明顯瑕疵，而應可作為本件之證據。
乙、有罪部分：
壹、被告彭春蘭部分：
    訊據被告彭春蘭對於上揭關於自己之犯罪事實於本院審理時
    坦承不諱，核與證人李金蓮、江秀雄於警詢、偵查中、本院
    審理時之證述，證人江錦晟於偵查中證述大致相符（詳如附
    表1 編號1 至8 證據欄所示），並有如附表1 編號1 至8「
    證據」欄所示證據附卷可稽，足徵被告彭春蘭前開出於任意
    性之自白與事實相符，堪以採信。本案事證明確，被告犯行
    均堪以認定，均應依法論科。
貳、被告何榆柔部分：
    訊據被告何榆柔矢口否認有何強制、恐嚇取財之犯行，辯稱
    ：我有向李金蓮、江秀雄借錢是事實，但告訴人李金蓮、江
    秀雄與被告彭春蘭間的事我不知道，我沒有恐嚇取財，起訴
    書所載之犯罪事實我沒有做，一切的金錢我沒有參與云云。
    經查：
一、就附表1 編號1 部分：
  (一)被告何榆柔於本院審理時自承：98年1 月15日所簽的切結書
    不是我擬的，我是被叫到校長室的，當時我在簽切結書時，
    我、被告彭春蘭、告訴人李金蓮都在場，只是被告彭春蘭坐
    的比較遠，因為我覺得切結書內容沒有不合理的地方所以我
    就簽了等語（見本院99年度易字第74號卷一第195 頁背面至
    第196 頁）；核與證人李金蓮於本院審理時結證稱：被告彭
    春蘭說要用到錢要跟我借，我沒有借她，後來她講告訴人江
    秀雄有官司，如果不借她，她沒有心情處理消音的事，我的
    退休金會受影響，要告江秀雄，所以我就給她現金250,000
    元，其餘部分匯款，我在給錢之前，就有跟被告何榆柔講被
    告彭春蘭跟我要2,040,000 元，並請被告何榆柔不要告，被
    告何榆柔簽切結書時，我們3 個人都在校長室，我因為怕她
    們繼續用這種方式跟我要錢，所以我才要求被告何榆柔寫切
    結書，被告何榆柔知道被告彭春蘭跟我借2,040,000 元等語
    相符（見本院99年度易字第74號卷一第210 頁背面至第213
    頁、第236 頁至第237 頁）。此外並有被告何榆柔所簽立如
    附表2 編號1 所示之切結書、委託書在卷可參，觀以委託書
    、切結書內容，被告何榆柔係委託被告彭春蘭處理其與告訴
    人江秀雄間事宜，且由被告何榆柔於97年10月20日寫給告訴
    人李金蓮之信及於97年12月23日簽立的切結書可知，早在當
    時被告何榆柔與告訴人李金蓮、江秀雄間就有金錢往來、因
    對外言論而引起爭執之情形（見98年度偵字第9099號卷第43
    頁、第39頁），而核與被告何榆柔於98年1 月15日簽立切結
    書內容均有關聯，被告何榆柔辯稱完全不知情，孰能置信；
    再者，依98年1 月15日簽立之切結書切結關於告訴人江秀雄
    之相關資料均無隱藏及由律師見證銷毀同日，告訴人李金蓮
    同意無息借款2,04 0,000元予被告彭春蘭等情，衡情一般具
    備通常知識能力人在簽立書面資料時均會有簽立之緣由，況
    被告何榆柔係受有高等教育且為人師表，豈可能於98年1 月
    15日在不知且未詢問簽立切結書原委情況下，怎敢貿然簽立
    切結書，是被告何榆柔所辯不知被告彭春蘭係以其與告訴人
    江秀雄間之事脅迫告訴人李金蓮借款云云，顯與常情不符而
    無足採信。
  (二)至證人即被告彭春蘭於本院審理時證述：被告何榆柔不知伊
    向告訴人李金蓮借錢，在提到要去律師事務所進行消音時，
    被告何榆柔並不在場云云（見本院99年度易字第74號卷一第
    184 頁背面、第196 頁），然證人李金蓮證述：有向被告何
    榆柔告知被告彭春蘭以其與告訴人江秀雄間要至律師處消音
    之事，要求無息借款等語，再參以被告何榆柔確有簽立前揭
    切結書之情事，業如上述，證人即被告彭春蘭前揭證述，顯
    係迴護被告何榆柔之詞，洵不足採。
  (三)雖告訴人李金蓮對被告何榆柔所涉前揭犯行之證述，或有不
    一之情，惟告訴人李金蓮就附表1 編號1 主要有關本件強制
    罪證詞，於恐嚇內容、行為人、交付金錢方式等基本事實均
    證述大致相符，並核與證人江秀雄之證述情節相符，並有前
    揭證據相輔。衡酌人之記憶力，除有特別事由而致印象深刻
    外，會隨時間流逝而逐漸淡忘，且人之表達力、表見力，亦
    會隨個人智識、經驗、認知不同，而異其所言，故告訴人或
    因記憶力淡忘、或因表達力、表見力不同而有部分證詞不符
    之情形，但此細節性部分尚無礙其證言之真實性。又衡告訴
    人李金蓮與被告何榆柔間，並無怨懟、仇恨，為被告所不爭
    執，衡情酌理告訴人李金蓮斷無甘冒偽證刑責誣攀被告何榆
    柔之理，足見告訴人李金蓮前揭證述，實屬信而有徵，堪以
    採信。
  (四)綜上，被告何榆柔前揭所辯，顯係狡辯飾卸之詞，委無足採
    。
二、就附表1 編號8 部分：
  (一)據被告何榆柔於警詢中供述：810,000 元金額我不清楚，但
    因為我課較忙所以委託被告彭春蘭去幫我調解與江秀雄之間
    的事，告訴人李金蓮也知道，我不知道被告彭春蘭收取810,
    000 元是要作何用途，但我知道那筆是和解金，要交給我的
    和解金，當時我不知道數額是這樣，但是我知道那是要跟我
    和解的金錢等語（見98年度偵字第9099號卷第12頁至第13頁
    ）；被告彭春蘭於警詢中供述：警方在現場查獲的810, 000
    元是要交給被告何榆柔的，是被告何榆柔委託我去那裡拿的
    等語（見98年度偵字第9099號卷第7 頁）；證人李金蓮於警
    詢中指述：被告彭春蘭要求我要拿960,000 元給她，說她已
    墊付120,000 元給書記官，我本人交付30,000元現金，另不
    足810,000 元部分我告知被告彭春蘭由證人江錦晟負責等語
    （見98年度偵字第9099號卷第80頁至第81頁警詢）；復於本
    院審理時結證稱：被告彭春蘭說何榆柔有告訴1 個叫「小雅
    」的人，「小雅」又去告訴新竹市議員，新竹市議員要另外
    去法院告，這跟律師告的保釋金是兩回事，所以需要另外一
    筆960,000 元保釋金，她說她出12 0,000元，我拿了30,000
    元，不足的810,000 元我去問告訴人江秀雄，他們覺得很奇
    怪，在這過程雖然都是被告彭春蘭跟我接觸，在這過程中我
    有跟被告何榆柔通過電話，之後都有電話錄音，被告何榆柔
    在98年11月27日有打電話給我，罵我不公不義，說我袒護江
    叔等語（見本院99年度易字第74號卷一第235 頁背面至第23
    6 頁）。證人江錦晟證述：97年11月底被告彭春蘭一直打電
    話給告訴人李金蓮要錢，告訴人李金蓮沒有錢，在11月26日
    打電話給我，她說她人在尖石國中校長室，需要810,000 元
    才能離開，後來我姐夫去帶她回來，我跟被告彭春蘭說錢的
    事情交給我來處理，後來跟被告彭春蘭約在法院後面交錢，
    她說錢要拿給法院書記官，她是以我父親江秀雄涉嫌猥褻案
    件恐嚇，說告訴人江秀雄現在在保釋中，且告訴人李金蓮犯
    有妨礙名譽，如果不給錢退休金會不保等語（見98年度偵字
    第9099號卷第69頁至第70頁偵查）。此外並有彭春蘭所寫之
    有960,000 元字樣之便條、便籤、錄音光碟之勘驗筆錄在卷
    可按（見98年度偵字第9099號卷第109 頁至第112 頁、第14
    1 頁至第147 頁、第149 頁至第157 頁背面、第164 頁至第
    165 頁背面）。被告何榆柔辯稱不知情，已難令人置信，再
    觀以被告何榆柔於98年12月1 日與告訴人間之通聯內容：「
    李金蓮問：妳上回真的有去律師那說？」、「被告何榆柔答
    ：嘿呀」、「李金蓮問：說江叔的事情，有說喔？」、「被
    告何榆柔答：有啊！沒辦法律師叫我去的呀！」、「李金蓮
    問：妳那天是不是去法院那找律師簽結了？」、「被告何榆
    柔答：有，那個是陳律師，…，後來是李律師那邊，我這個
    朋友給我相挺，給我資料都送出去…，那個都還有備份在別
    的律師那邊…」、「被告何榆柔答：啊陳律師那邊他就一直
    要告，要我們一直就說不要告不要告，就那邊就停了嘛，現
    在是我朋友那裡處理，因為他聽國中這邊也有在說，他氣不
    過，他不管了，找他熟識的議員還是怎樣」、「被告何榆柔
    答：那個是陳律師那邊耶，姐啊，..還有一份在議員那邊，
    議員也是另外有找律師呢，我是覺得說很麻煩呢」、「被告
    何榆柔答：我跟你講，那個都會去，一定也是會去法院，本
    來就是這樣子，本來其實就是這樣的程序，律師叫我們怎麼
    做怎麼做，要我盡量不要去做什麼了，可是有一些狀況，阿
    姐我跟你講，其實喔我就在家裡等通知啦，我跟你講通知若
    來就要上法院了啦，就是這樣啦，老實跟你講，沒有通知來
    最好啦，我現在也都覺得說沒心情去管那個啦，像你們要找
    我我也不知要跟你們說明什麼，等通知啦，如果律師那方面
    ，不是說陳律師喔，有一個我們是後來有一個李律師，因為
    從議員那邊過去的好像是李律師的樣子啦」、「被告何榆柔
    答：我不知道，因為議員，我根本不認識議員，阿姐我哪裡
    去認識議員，新竹縣有認識什麼議員，我那朋友他其實就是
    有認識議員，比較高層的，那我哪裡知道他，他本來也是說
    ，他們家有一點認識喔，教育局的都有一點認識，那我們想
    說他只是一點認識而已」等語（見98年度偵字第9099號卷卷
    第164 頁至第165 頁背面），則依通聯譯文所示，被告何榆
    柔在電話中向告訴人所提及因「小雅」向市議員說，市議員
    因而要去法院提告等情，與被告彭春蘭自承：係以市議員要
    提告，所以需要保釋金等情相符，是被告何榆柔所辯不知被
    告彭春蘭係以其與告訴人江秀雄間之事脅迫告訴人李金蓮借
    款云云，顯與常情不符而無足採信。至證人即被告彭春蘭於
    本院審理時證述：並未與被告何榆柔討論或提及要以新竹市
    議員向告訴人江秀雄提告之事，要求告訴人李金蓮繳納保釋
    金960,000 元云云（見本院99年度易字第74號卷一第190 頁
    背面），然若被告何榆柔對於此事均不知悉、未參與被告彭
    春蘭此部分犯行，何以會在電話中與告訴人精確提及此事，
    證人即被告彭春蘭前揭證述，顯係迴護被告何榆柔之詞，洵
    不足採。
  (二)雖告訴人李金蓮對被告何榆柔所涉前揭犯行之證述，或有不
    一之情，惟告訴人李金蓮就附表1 編號8 主要有關本件恐嚇
    取財罪證詞，於恐嚇內容、行為人、交付金錢方式等基本事
    實均證述大致相符，核與證人江秀雄之證述若合符節，亦有
    被告彭春蘭前揭供述相佐，並有前揭客觀證據相輔。衡酌人
    之記憶力，除有特別事由而致印象深刻外，會隨時間流逝而
    逐漸淡忘，且人之表達力、表見力，亦會隨個人智識、經驗
    、認知不同，而異其所言，故告訴人或因記憶力淡忘、或因
    表達力、表見力不同而異其所言，但此細節性部分尚無礙其
    證言之採納。又衡告訴人李金蓮與被告何榆柔間，並無怨懟
    、仇恨，為被告所不爭執，衡情酌理告訴人李金蓮斷無甘冒
    偽證刑責誣攀被告何榆柔之理，足見告訴人李金蓮前揭證述
    ，實屬信而有徵，堪以採信。
  (三)綜上，被告何榆柔前揭所辯，顯係狡辯飾卸之詞，委無足採
    。 
三、本件事證明確，被告何榆柔所犯強制、恐嚇取財犯行，洵堪
    認定，應均予依法論科。
參、論罪科刑：
  (一)核被告彭春蘭就附表1 編號1 、2 、4 所為，均係犯刑法第
    304 條第1 項之強制罪；就附表1 編號3 、5 、7 、8 所為
    均係犯同法第346 條第1 項恐嚇取財罪；就附表1 編號6 所
    為係犯同法第339 條第1 項詐欺取財罪。被告何榆柔就附表
    1 編號1 所為，係犯刑法第304 條第1 項之強制罪；就附表
    1 編號8 所為係犯同法第346 條第1 項恐嚇取財罪。公訴人
    雖認被告彭春蘭就附表1 編號1 、2 所為，被告何榆柔就附
    表1 編號1 ，係犯刑法第346 條第1 項恐嚇取財罪嫌（其中
    就附表1 編號1 部分，原起訴法條為刑法第339 條第1 項經
    蒞庭檢察官變更為同法第346 條第1 項），惟按「刑法第34
    6 條第1 項之恐嚇取財罪之構成，以犯人所為不法之惡害通
    知達到於被害人，並足使其心生畏懼而交付財物為要件」、
    「刑法第346 條第1 項之恐嚇取財罪，係以意圖為自己或第
    三人不法所有為構成要件之一，若僅以恐嚇方法使人交付財
    物，而並無不法所有之意圖者，縱令其行為或可觸犯他項罪
    名，要無由成立本條之恐嚇取財罪」，最高法院45年臺上字
    第1450號判例意旨、83年度臺上字第2689號判決要旨可資參
    照。經查，被告彭春蘭係因借款未果，所以才會以附表1 編
    號1 、2 所示之言語脅迫告訴人李金蓮，李金蓮才同意借款
    ，被告彭春蘭並因而簽立同額本票（就附表1 編號1 、2 部
    分），被告何榆柔因而出具切結書（就附表1 編號1 部分）
    等情，業如前述，則被告彭春蘭（就附表1 編號1 、2 部分
    ）、何榆柔（就附表1 編號1 部分）脅迫告訴人借款之金額
    ，既未逾被告彭春蘭所簽立本票金額，自不能認被告彭春蘭
    、何榆柔脅迫借款事宜，即係出於不法所有之意圖，公訴意
    旨認被告此部分所為，係犯刑法第346 條第1 項之恐嚇取財
    罪及同法第339 條第1 項之詐欺取財罪尚有未洽，惟其基本
    社會事實同一，本院自得變更起訴法條。另公訴人雖認被告
    彭春蘭就附表1 編號4 所為，係犯刑法第339 條第1 項詐欺
    取財罪，然被告彭春蘭係因借款未果，所以才會以附表1 編
    號4 所示之言語脅迫告訴人李金蓮，李金蓮才同意借款，被
    告彭春蘭因而簽立同額借據等情，業如前述，則被告彭春蘭
    脅迫告訴人李金蓮借款之金額，既未逾被告彭春蘭所簽立收
    據金額，足見被告彭春蘭主觀上未有何不法所有之意圖，核
    與詐欺取財之構成要件不符，公訴人認被告彭春蘭就附表1
    編號4 部分所為，係犯詐欺取財罪嫌，容有誤會，惟此與起
    訴之社會基本事實同一，本院自應變更起訴法條為刑法第30
    4 條第1 項之強制罪。
  (二)被告彭春蘭、何榆柔，就附表1 編號1 強制犯行；就附表1
    編號8 恐嚇取財犯行間，分別具有犯意聯絡、行為分擔，均
    為共同正犯。
  (三)被告彭春蘭所犯如附表1 之強制罪、詐欺取財罪、恐嚇取財
    罪；被告何榆柔所犯如附表1 編號1 之強制罪、附表1 編號
    8 之恐嚇取財罪，犯意各別，行為互殊，均應分論併罰。
  (四)爰審酌被告彭春蘭、何榆柔分別為受高等教育且於犯罪當時
    分別係國中校長、老師，而為人師表身負教育下一代之重責
    ，竟不知以身作則，而僅因需錢花用，一再以告訴人江秀雄
    之疑似不當行為事件或告訴人李金蓮可能涉及妨害名譽為由
    ，或強制，或假冒司法人員而為恐嚇、或詐欺，而脅迫告訴
    人無息借款、或給付保釋金，而要告訴人交付款項，損害司
    法信譽，並造成告訴人李金蓮蒙受莫大心理壓力及恐懼，顯
    非言語可喻；並考量被告彭春蘭犯罪坦承犯行，而被告何榆
    柔否認犯行，且被告2 人迄今尚未與告訴人達成和解等一切
    情狀，就被告彭春蘭所犯附表1 編號1 至8 、被告何榆柔所
    犯附表1 編號1 、8 所示部分，各分別量處如附表一編號1
    至8 「論罪科刑」欄所示之刑，並定其應執行之刑，以示懲
    儆。
乙、被告何榆柔無罪部分：
一、公訴意旨略以：被告何榆柔與彭春蘭於附表3 編號2 、3 、
    5 、7 所示時、地，基於意圖為自己不法所有之恐嚇取財犯
    意聯絡；就附表3 編號4 、6 所示時、地，意圖為自己不法
    所有，基於詐欺取財之犯意聯絡，而與被告彭春蘭為附表3
    所示之犯行（詳如附表3 所示）。因認被告何榆柔就附表3
    編號2 、3 、5 、7 所為，係涉犯刑法第346 條第1 項恐嚇
    取財罪嫌，於附表3 編號4 、6 所為，係涉犯刑法第339 條
    第1 項詐欺取財罪嫌。
二、按犯罪事實應依證據認定之，無證據不得認定犯罪事實；不
    能證明被告犯罪者，應諭知無罪之判決，刑事訴訟法第154
    條第2 項、第301 條第1 項分別定有明文。次按，事實之認
    定，應憑證據，如未能發現相當證據，或證據不足以證明，
    自不能以推測或擬制之方法，以為裁判基礎；又認定不利於
    被告之事實，須依積極證據，苟積極證據不足為不利於被告
    事實之認定時，即應為有利於被告之認定，更不必有何有利
    之證據，最高法院40年臺上字第86號及30年上字第816 號判
    例可資參照。據此，刑事訴訟上證明之資料，無論為直接證
    據或間接證據，均須達於通常一般之人均不致於有所懷疑，
    而得確信為真實之程度，始得據為有罪之認定，若關於被告
    是否犯罪之證明未能達此程度，而有合理性懷疑之存在，致
    使無從形成有罪之確信，根據「罪證有疑、利於被告」之證
    據法則，即不得遽為不利被告之認定，最高法院76年度臺上
    字第4986號判例意旨可資參照。另檢察官對於起訴之犯罪事
    實，倘其所提出之證據，不足為被告有罪之積極證明，或其
    指出之證明方法，無從說服法院以形成被告有罪之心證，基
    於無罪推定之原則，自應為被告無罪判決之諭知，最高法院
    92 年 度臺上字第128 號判例意旨足資參照。
三、本件公訴意旨認被告何榆柔涉有上開恐嚇取財、詐欺取財罪
    嫌，無非係以證人即告訴人李金蓮、江秀雄之指述、證述，
    及贓證物認領保管單、被告彭春蘭所書立之收據、匯款執據
    、被告彭春蘭郵局帳戶交易明細為其主要論據。
四、訊據被告何榆柔固然承認有向告訴人李金蓮借款，並有向其
    提及告訴人江秀雄有對伊為類似性騷擾之行為，並有簽立委
    託書委託被告彭春蘭處理此事等情，惟堅詞否認有何附表3
    所示之恐嚇取財、詐欺取財之犯行，辯稱：這些事我都不知
    道，被告彭春蘭也沒有告訴我等語。經查：
  (一)證人即告訴人李金蓮於本院審理時證述稱：我不記得被告彭
    春蘭跟我開口到我拿錢給她時，這中間有無告訴何榆柔，也
    不記得是否在98年4 月2 日與被告彭春蘭、何榆柔一起去城
    隍廟發誓時，有無告訴被告何榆柔說被告彭春蘭要再借1,43
    0,000 元，不然不願意去消音，我是說你們2 個不要用退休
    金、江秀雄的官司還有我的誹謗事情來跟我借錢，關於緩起
    訴250,000 元的事，我是在給被告彭春蘭錢後的某天，跟已
    經調到六家國中的被告何榆柔說的，我不記得被告何榆柔有
    什麼反應，98年11月10日的285,000 元、同年月20日的260,
    000 元、同年月23日1,180,000 元我都不記得有無跟被告何
    榆柔說等語（見本院99年度易字第74號卷一第213 頁背面至
    第214 頁）；證人江秀雄證述：告訴人李金蓮打電話跟我說
    彭春蘭、何榆柔要到律師那邊消音，要1,430,000 元；98年
    4 月1 日那天是被告彭春蘭跟我說第1 次2,040,000 元沒有
    完全消音，必須要再給1,430,000 元，她才有心情和被告何
    榆柔再去律師那邊第2 次消音；同年月2 日是我叫告訴人李
    金蓮約被告彭春蘭、何榆柔去城隍廟發誓的，因為錢拿了之
    後，我覺得不對勁，為防範未然，所以才要他們去城隍廟發
    誓等語（見本院99年度易字第74號卷一第240 頁、第242 頁
    至第243 頁），是由證人即告訴人李秀蓮前揭證述，其對附
    表3 部分被告何榆柔是否有參與，或不復記憶，或係在拿錢
    給被告彭春蘭才告訴被告何榆柔；而證人江秀雄上開證述，
    亦僅可證明其與被告彭春蘭接觸情形，其就附表3 所示之事
    情，並未與被告何榆柔直接接觸，是證人即告訴人李金蓮、
    江秀雄上開證述，均無從為不利被告何榆柔之證明。
  (二)另公訴人所提贓證物認領保管單、被告彭春蘭所書立之收據
    、匯款執據、被告彭春蘭郵局帳戶交易明細等書證，或僅可
    證明被告彭春蘭上開犯行，然無從驟由此推論被告何榆柔有
    何與被告彭春蘭有犯意聯絡之不利證據。
  (三)綜上所陳，檢察官就被告何榆柔起訴及追加起訴如附表3 所
    示之犯罪事實，所提出之證據尚不足為被告何榆柔有罪之積
    極證明，本院對被告何榆柔是否係有與被告彭春蘭就附表3
    分別基於恐嚇取財、詐欺取財之犯意聯絡而由被告彭春蘭持
    被告何榆柔之委託書向告訴人為上開犯行乙節，猶存有合理
    之懷疑，認尚未達有罪之確信，即難逕對被告何榆柔為不利
    之認定。
據上論斷，應依刑事訴訟法第299 條第1 項前段、第301 條，刑
法第28條、第304 條、第339 條第1 項、第346 條第1 項、第51
條第5 款，刑法施行法第1 條之1 第1 項、第2 項前段，判決如
主文。
本案經檢察官黃慧倫到庭執行職務。
中    華    民    國   100    年    1     月    14    日
                  刑事第一庭  審判長法  官  陳健順
                                    法  官  林哲瑜
                                    法  官  朱美璘
以上正本證明與原本無異。
如不服本判決應於收受判決後10日內向本院提出上訴書狀，並應
敘述具體理由。其未敘述上訴理由者，應於上訴期間屆滿後20日
內向本院補提理由書(均須按他造當事人之人數附繕本)「切勿逕
送上級法院」。
中    華    民    國   100    年    1     月    14    日
                                    書記官  楊嘉惠
附錄本案論罪科刑法條：
刑法第304條
以強暴、脅迫使人行無義務之事或妨害人行使權利者，處 3 年
以下有期徒刑、拘役或 3 百元以下罰金。
前項之未遂犯罰之。
刑法第339條
意圖為自己或第三人不法之所有，以詐術使人將本人或第三人之
物交付者，處 5 年以下有期徒刑、拘役或科或併科 1 千元以下
罰金。
以前項方法得財產上不法之利益或使第三人得之者，亦同。
前二項之未遂犯罰之。
刑法第346條
意圖為自己或第三人不法之所有，以恐嚇使人將本人或第三人之
物交付者，處 6 月以上 5 年以下有期徒刑，得併科 1 千元以
下罰金。
以前項方法得財產上不法之利益，或使第三人得之者，亦同。
前二項之未遂犯罰之。
附表1：
┌──┬────┬──────────────┬───────────┬────────┬──────┐
│編號│犯罪時間│         犯罪事實           │        證  據        │    論罪科刑    │    備註    │
├──┼────┼──────────────┼───────────┼────────┼──────┤
│ 1  │98年1 月│彭春蘭於98年1 月初因欲向李金│被告彭春蘭自白：8 個│彭春蘭共同犯強制│此為追加起訴│
│    │初某日  │蓮借款遭拒，竟與何榆柔共同基│犯罪事實我完全承認。（│罪，處有期徒刑拾│犯罪事實一部│
│    │        │於強制之犯意聯絡，由彭春蘭於│見本院99年度易字第74號│月。            │分          │
│    │        │98年1 月間某日請李金蓮至校長│卷一第183 頁）        │何榆柔共同犯強制│            │
│    │        │室，向李金蓮嚇稱：其受何榆柔│                      │罪，處有期徒刑壹│            │
│    │        │全權委託處理江秀雄性騷擾訴訟│被告何榆柔否認：起訴│年肆月。        │            │
│    │        │案，若律師那邊案件繼續走下去│書所載之犯罪事實我沒有│                │            │
│    │        │，江秀雄性騷擾的事件爆發出來│做，一切的金錢我沒有參│                │            │
│    │        │，這將是教育界的醜聞，李金蓮│與（見99年度易字第74號│                │            │
│    │        │退休金也會有問題，但若李金蓮│卷第22頁至第23頁本院準│                │            │
│    │        │無息借款新台幣2,040,000 元供│備）；我有和李金蓮、江│                │            │
│    │        │其繳納贈與稅，其願前往律師事│秀雄借錢的事實，但李金│                │            │
│    │        │務所將錄音帶進行消音，並要求│蓮、江秀雄與彭春蘭間的│                │            │
│    │        │律師撤回告訴等語，何榆柔則簽│事我不知道，我沒有恐嚇│                │            │
│    │        │立如附表2 編號1 所示之切結書│取財云云（見99年度易字│                │            │
│    │        │，致使視江秀雄如父且恐退休金│第74號卷一第153 頁背面│                │            │
│    │        │受影響之李金蓮心生畏懼，而於│至第154 頁本院準備）。│                │            │
│    │        │98年1 月15日於尖石國中校長室│證人李金蓮證述：彭春│                │            │
│    │        │交付現金250,000 元予彭春蘭，│  蘭說要用到錢要跟我借│                │            │
│    │        │並於當日向江秀雄求助360,000 │  ，我沒有借她，後來他│                │            │
│    │        │元後湊400,000 元匯款至彭春蘭│  講江秀雄有官司，如果│                │            │
│    │        │帳戶，於翌日（即同年月16日）│  不借她，她沒有心情處│                │            │
│    │        │，將名下郵局定存定存解約，分│  理消音的事，我的退休│                │            │
│    │        │3 次匯款予彭春蘭1,390,000 元│  金會受影響，要告江秀│                │            │
│    │        │，而行無義務之事。嗣後彭春蘭│  雄，所以我就給她現金│                │            │
│    │        │並簽發如附表2 編號1 中之本票│  250,000 元，其餘部分│                │            │
│    │        │交予李金蓮。                │  匯款，我在給錢之前，│                │            │
│    │        │                            │  就有跟何榆柔講彭春蘭│                │            │
│    │        │                            │  跟我要2,040,000 元，│                │            │
│    │        │                            │  並請何榆柔不要告，何│                │            │
│    │        │                            │  榆柔簽切結書時，我們│                │            │
│    │        │                            │  3 個人都在校長室，我│                │            │
│    │        │                            │  因為怕她們繼續用這種│                │            │
│    │        │                            │  方式跟我要錢，所以我│                │            │
│    │        │                            │  才要求何榆柔寫切結書│                │            │
│    │        │                            │  ，何榆柔知道彭春蘭跟│                │            │
│    │        │                            │  我借2,040,000 元等語│                │            │
│    │        │                            │  （見本院卷第210 頁背│                │            │
│    │        │                            │  面至第213 頁、第236 │                │            │
│    │        │                            │  頁至第237 頁）。    │                │            │
│    │        │                            │證人江秀雄證述：因為│                │            │
│    │        │                            │  李金蓮跟我說彭春蘭說│                │            │
│    │        │                            │  要拿2,040,000 元才願│                │            │
│    │        │                            │  意去與何榆柔去律師那│                │            │
│    │        │                            │  邊消音，李金蓮錢不夠│                │            │
│    │        │                            │  ，跟我調360,000 元等│                │            │
│    │        │                            │  語（見本院卷一第240 │                │            │
│    │        │                            │  頁背面）            │                │            │
│    │        │                            │何榆柔出具之切結書1 │                │            │
│    │        │                            │  紙。（見98年度偵字第│                │            │
│    │        │                            │  90 99 號卷第40頁＝第│                │            │
│    │        │                            │  101 頁= 第117 頁= 第│                │            │
│    │        │                            │  162 頁=99 審易42第17│                │            │
│    │        │                            │  頁=99 審易114 第29頁│                │            │
│    │        │                            │  ）                  │                │            │
│    │        │                            │  何榆柔出具之委託書1 │                │            │
│    │        │                            │  紙。（見98年度偵字第│                │            │
│    │        │                            │  9099 號卷第118 頁） │                │            │
│    │        │                            │郵政國內匯款執據4 紙│                │            │
│    │        │                            │  及李金蓮帳戶內容。【│                │            │
│    │        │                            │  受款人彭春蘭】（見99│                │            │
│    │        │                            │  年度審易字第242 號卷│                │            │
│    │        │                            │  第29頁至第32頁=99 年│                │            │
│    │        │                            │  度審易字第114 號卷第│                │            │
│    │        │                            │  91頁至第93頁背面）  │                │            │
│    │        │                            │票號WG0000000 本票影│                │            │
│    │        │                            │  本。（見98年度偵字第│                │            │
│    │        │                            │  9099號卷第47頁下方=1│                │            │
│    │        │                            │  00頁=99 審易114 第28│                │            │
│    │        │                            │  頁=99 審易114 第84頁│                │            │
│    │        │                            │  背面）              │                │            │
├──┼────┼──────────────┼───────────┼────────┼──────┤
│ 2  │98年4月1│彭春蘭於98年4 月1 日又欲向李│被告彭春蘭自白：8 個│彭春蘭犯強制罪，│此為起訴書一│
│    │日某時許│金蓮借款遭拒，復另基於強制之│犯罪事實我完全承認。（│處有期徒刑柒月。│(一)部分      │
│    │        │犯意，請李金蓮至校長室，向李│見本院99年度易字第74號│                │            │
│    │        │金蓮嚇稱：之前律師的消音沒有│卷一第183 頁）        │                │            │
│    │        │消乾淨，所以必須要再借1,430,│證人李金蓮之證述：她│                │            │
│    │        │000 元。她才會再去律師那裡消│  起先用她有案子，要用│                │            │
│    │        │音等語，並以電話告知江秀雄：│  錢，後來我記得她說是│                │            │
│    │        │上次有些錄音沒消到，所以必須│  律師要消音，沒有消乾│                │            │
│    │        │要再消1 次等語，致使李金蓮、│  淨，所以要1,430,000 │                │            │
│    │        │江秀雄心生畏懼，由江秀雄拿1,│  元，如果彭春蘭沒有說│                │            │
│    │        │430,000 元交由李金蓮，於同日│  要到律師那邊去告江秀│                │            │
│    │        │交予彭春蘭，而行無義務之事。│  雄，我不會借她的，她│                │            │
│    │        │，而行無義務之事。嗣後彭春蘭│  一直逼等語（見本院卷│                │            │
│    │        │並簽發如附表2 編號2 中之本票│  一第213 頁背面、第23│                │            │
│    │        │交予李金蓮。                │  7頁至第238頁 ）     │                │            │
│    │        │                            │證人江秀雄證述：彭春│                │            │
│    │        │                            │  蘭在98年4 月1 日叫我│                │            │
│    │        │                            │  無息1,430,000 元，她│                │            │
│    │        │                            │  才願意幫我去跑，她說│                │            │
│    │        │                            │  第1 次消音是跟李金蓮│                │            │
│    │        │                            │  去做的，我當天就將現│                │            │
│    │        │                            │  金1,430,000 元給李金│                │            │
│    │        │                            │  蓮，由李金蓮轉給彭春│                │            │
│    │        │                            │  蘭等語（見98偵9099號│                │            │
│    │        │                            │  卷第71頁、本院卷一第│                │            │
│    │        │                            │  240頁至第240頁背面）│                │            │
│    │        │                            │CH740103票據影本1紙 │                │            │
│    │        │                            │。（見98年度偵字第9099│                │            │
│    │        │                            │號卷第102頁）         │                │            │
├──┼────┼──────────────┼───────────┼────────┼──────┤
│ 3  │98年10月│彭春蘭又因急需用錢，竟另基於│被告彭春蘭自白：8 個│彭春蘭犯恐嚇取財│此為起訴書一│
│    │9日某時 │意圖為自己不法所有之恐嚇取財│犯罪事實我完全承認。（│罪，處有期徒刑拾│(二)部分      │
│    │許至13時│犯意，於98年10月9 日某時向李│見本院99年度易字第74號│壹月。          │            │
│    │19分許  │金蓮恫稱：江秀雄涉犯刑事案件│卷一第183 頁）        │                │            │
│    │        │，須需繳納緩起訴處分金250,00│                      │                │            │
│    │        │0 元，才可以不要讓何榆柔、江│證人李金蓮證述：98年│                │            │
│    │        │秀雄的事浮出檯面，不然那會釀│  10 月9日彭春蘭說要跟│                │            │
│    │        │成教育界醜聞，且李金蓮是江秀│  我借喪葬費，並說律師│                │            │
│    │        │雄的連帶保證人，如果不付錢就│  那邊要告要250,000 元│                │            │
│    │        │會上報出事，法院書記官會追究│  緩起訴金，因為我擔心│                │            │
│    │        │，李金蓮的退休金將不保云云，│  江秀雄的案子，所以匯│                │            │
│    │        │使李金蓮心生畏懼，於98年10月│  了25萬元給她（見98年│                │            │
│    │        │9 日13時19分許匯款250,000 元│  度偵字第9099號卷第71│                │            │
│    │        │至彭春蘭所開立中華郵政股份有│  頁至第72頁偵訊）；98│                │            │
│    │        │限公司帳號00000000000000號帳│  年10月9 日彭春蘭以江│                │            │
│    │        │戶。                        │  秀雄涉及刑事案件，被│                │            │
│    │        │                            │  緩起訴要繳罰金250,00│                │            │
│    │        │                            │  0 元，不可以退回，他│                │            │
│    │        │                            │  要我以匯款方式，將25│                │            │
│    │        │                            │  0,000 元匯到他中華郵│                │            │
│    │        │                            │  政0000000-0000000 帳│                │            │
│    │        │                            │  戶內。（見98年度偵字│                │            │
│    │        │                            │  第9099號卷第80頁至第│                │            │
│    │        │                            │  81頁警詢）；我給彭春│                │            │
│    │        │                            │  蘭的250,000 元，其中│                │            │
│    │        │                            │  是用存摺裡的220,000 │                │            │
│    │        │                            │  元，30,000元現金加進│                │            │
│    │        │                            │  去的，那天彭春蘭同時│                │            │
│    │        │                            │  講要借500,000 元喪葬│                │            │
│    │        │                            │  費及250,000 元江秀雄│                │            │
│    │        │                            │  緩起訴處分金的事，但│                │            │
│    │        │                            │  是是2 個理由。（見本│                │            │
│    │        │                            │  院卷第157 頁）      │                │            │
│    │        │                            │                      │                │            │
│    │        │                            │郵政國內匯款執據1 紙│                │            │
│    │        │                            │  。【受款人彭春蘭】（│                │            │
│    │        │                            │  見98 年 度偵字第9099│                │            │
│    │        │                            │  號卷第84 頁=第103 頁│                │            │
│    │        │                            │  ）                  │                │            │
│    │        │                            │李金蓮提出98年10月9 │                │            │
│    │        │                            │  日扣款22萬之存摺內容│                │            │
│    │        │                            │  。（見99年度審易字第│                │            │
│    │        │                            │  242 號卷第19頁=99 年│                │            │
│    │        │                            │  度審易字第114 號卷第│                │            │
│    │        │                            │  31頁= 第86 頁=99年度│                │            │
│    │        │                            │  易字第73第9頁 背面）│                │            │
├──┼────┼──────────────┼───────────┼────────┼──────┤
│ 4  │98年10月│彭春蘭於98年10月初某日另基於│被告彭春蘭自白：8 個│彭春蘭犯強制罪，│此為追加起訴│
│    │間某日至│強制之犯意，請李金蓮至校長室│犯罪事實我完全承認。（│處有期徒刑伍月。│犯罪事實二部│
│    │98年10月│，向李金蓮嚇稱：需再無息借款│見本院99年度易字第74號│                │分          │
│    │20日    │500,000 元，方有心繼續處理江│卷一第183 頁）        │                │            │
│    │        │秀雄性騷擾案件等語，致使李金│                      │                │            │
│    │        │蓮心生畏懼，於98年10月20日再│證人李金蓮證述：98年│                │            │
│    │        │次前往郵局進行定存解約400,00│  10月9 日彭春蘭說要跟│                │            │
│    │        │0 元湊500,000 元，並於同日轉│  我借喪葬費，她才有心│                │            │
│    │        │匯予彭春蘭，而行無義務之事。│  情處理江秀雄的官司，│                │            │
│    │        │。                          │  所以我又再借500,000 │                │            │
│    │        │                            │  元（見98年度偵字第90│                │            │
│    │        │                            │  99號卷第71頁至第72頁│                │            │
│    │        │                            │  偵訊）；500,000 元部│                │            │
│    │        │                            │  分是98年10月9 日彭春│                │            │
│    │        │                            │  蘭在尖石國中校長室一│                │            │
│    │        │                            │  直逼我拿錢，說他母親│                │            │
│    │        │                            │  的喪葬費很急，我用匯│                │            │
│    │        │                            │  款的給她等語（見99年│                │            │
│    │        │                            │  度易字第74號卷一第15│                │            │
│    │        │                            │  7 頁本院準備）。    │                │            │
│    │        │                            │                      │                │            │
│    │        │                            │借據1 紙。（見98年度│                │            │
│    │        │                            │  偵字第9099號卷第104 │                │            │
│    │        │                            │  頁=99 年度審易字第  │                │            │
│    │        │                            │  242 號第18頁）      │                │            │
│    │        │                            │                      │                │            │
│    │        │                            │李金蓮提出98年10月9 │                │            │
│    │        │                            │日匯款予彭春蘭50萬之存│                │            │
│    │        │                            │摺內容。（見99年度審易│                │            │
│    │        │                            │字第242號卷第19頁=99年│                │            │
│    │        │                            │度審易字第114號卷第31 │                │            │
│    │        │                            │頁=第86頁=99年度易字第│                │            │
│    │        │                            │73 第9頁背面）        │                │            │
│    │        │                            │                      │                │            │
├──┼────┼──────────────┼───────────┼────────┼──────┤
│ 5  │98年11月│彭春蘭再因急需用錢，竟又基於│被告彭春蘭自白：8 個│彭春蘭犯恐嚇取財│此為起訴書一│
│    │10日某時│意圖為自己不法所有之恐嚇取財│  犯罪事實我完全承認。│罪，處有期徒刑拾│(四)部分      │
│    │許      │犯意，於98年11月10日某時向李│ （ 見本院99年度易字第│壹月。          │            │
│    │        │金蓮恫稱：李金蓮涉嫌妨害何榆│  74號卷一第183 頁）  │                │            │
│    │        │柔名譽，何榆柔要提出刑事告訴│證人李金蓮證述：彭春│                │            │
│    │        │，需繳納簽結案件之280,000 元│  蘭說我涉嫌妨害何榆柔│                │            │
│    │        │保證金及工作費85,000元云云，│  名譽，要求280,000 元│                │            │
│    │        │使李金蓮心生畏懼，於同日13時│  保證金及85,000元的工│                │            │
│    │        │24分許匯款200,000 元至彭春蘭│  作費，於是我在98年11│                │            │
│    │        │前開郵局帳戶內，另於98年11月│  月10日匯200,000 元給│                │            │
│    │        │11日，在不詳處所，交付現金85│  她，另外85,000元是在│                │            │
│    │        │,000元予彭春蘭。            │  隔一天拿到法院附近給│                │            │
│    │        │                            │  她的。（見98年度偵字│                │            │
│    │        │                            │  第9099號卷第72頁偵訊│                │            │
│    │        │                            │   ） ；98年11月10日彭│                │            │
│    │        │                            │  春蘭以何榆柔老師要提│                │            │
│    │        │                            │  告，要押金等理由要求│                │            │
│    │        │                            │  要280,000 元，可以退│                │            │
│    │        │                            │  回，要我匯款到彭春蘭│                │            │
│    │        │                            │  帳戶，我匯了200,000 │                │            │
│    │        │                            │  元，85,000元用現金（│                │            │
│    │        │                            │  見98年度偵字第9099號│                │            │
│    │        │                            │  卷第80頁至第81頁警詢│                │            │
│    │        │                            │  ）。                │                │            │
│    │        │                            │李金蓮98年11月10日匯│                │            │
│    │        │                            │  款予彭春蘭200,000 元│                │            │
│    │        │                            │  之匯款單。（見99年度│                │            │
│    │        │                            │  偵字第9099號卷第85頁│                │            │
│    │        │                            │  ）                  │                │            │
│    │        │                            │被告彭春蘭手寫之刑事│                │            │
│    │        │                            │  告訴流程圖，內含保證│                │            │
│    │        │                            │  金280,000 元之用詞。│                │            │
│    │        │                            │  （見99年度偵字第9099│                │            │
│    │        │                            │  號卷第87頁）        │                │            │
├──┼────┼──────────────┼───────────┼────────┼──────┤
│ 6  │98年11月│彭春蘭因急需用錢，竟意圖為自│被告彭春蘭自白：8 個│彭春蘭犯詐欺取財│此為起訴書一│
│    │20日某時│己不法之所有，基於詐欺取財之│  犯罪事實我完全承認。│罪，處有期徒刑拾│(三)部分      │
│    │許      │犯意，竟向李金蓮佯稱：法院要│ （ 見本院99年度易字第│月。            │            │
│    │        │結案了，需繳交保證金260,000 │  74號卷一第183 頁）  │                │            │
│    │        │元切結不會再犯云云，使李金蓮│                      │                │            │
│    │        │陷於錯誤，誤信為真，向江秀雄│證人江秀雄證述：98年│                │            │
│    │        │拿260,000 元後，於98年11月20│  11月20日，彭春蘭說案│                │            │
│    │        │日10時30分由李金蓮交現金    │  子要結案，要交不再犯│                │            │
│    │        │260000元予彭春蘭。          │  的保證金260,000 元，│                │            │
│    │        │                            │  所以我只好將260,000 │                │            │
│    │        │                            │  元的現金交給李金蓮交│                │            │
│    │        │                            │  給彭春蘭等語（見98年│                │            │
│    │        │                            │  度偵字第9099號卷第71│                │            │
│    │        │                            │  頁偵訊）。          │                │            │
│    │        │                            │                      │                │            │
│    │        │                            │證人李金蓮證述：後來│                │            │
│    │        │                            │  彭春蘭又說法院要江秀│                │            │
│    │        │                            │  雄案子付260,000 元不│                │            │
│    │        │                            │  再犯的保證金，我有在│                │            │
│    │        │                            │  法院旁交給她，她也有│                │            │
│    │        │                            │  簽收等語。（見98年度│                │            │
│    │        │                            │  偵字第9099號卷第72頁│                │            │
│    │        │                            │  偵訊）；98年11月20日│                │            │
│    │        │                            │  彭春蘭以何榆柔老師要│                │            │
│    │        │                            │  提告其他同事，可能會│                │            │
│    │        │                            │  提及江秀雄之事情，要│                │            │
│    │        │                            │  我再拿260,000 元保證│                │            │
│    │        │                            │  金給她等語（見98年度│                │            │
│    │        │                            │  偵字第9099號卷第80頁│                │            │
│    │        │                            │  至第81頁警詢）。    │                │            │
│    │        │                            │                      │                │            │
│    │        │                            │彭春蘭98年11月20日開│                │            │
│    │        │                            │  具之收據1 紙。（見98│                │            │
│    │        │                            │  年度偵字第9099號卷第│                │            │
│    │        │                            │  88頁=第106頁）      │                │            │
├──┼────┼──────────────┼───────────┼────────┼──────┤
│ 7  │98年11月│彭春蘭因急需用錢，竟又基於意│被告彭春蘭自白：對於│彭春蘭犯恐嚇取財│此為起訴書一│
│    │23日某時│圖為自己不法所有之恐嚇取財犯│起訴犯罪事實一(五)所載我│罪，處有期徒刑壹│(五)部分      │
│    │許      │意，於98年11月23日某時向李金│認罪（見99年度審易字第│年肆月。        │            │
│    │        │蓮恫稱：某律師向江秀雄提出刑│114 號卷第52頁本院準備│                │            │
│    │        │事告訴，需繳納保釋金1,180,00│）；認罪，98年11月23日│                │            │
│    │        │0 元，而其已代墊付120,000 元│李金蓮確實交1,060,000 │                │            │
│    │        │，李金蓮須再籌款1,060,000 元│元給我（見99年度審易字│                │            │
│    │        │云云，使李金蓮心生畏懼，而於│第114 號卷第97頁至第97│                │            │
│    │        │98年11月23日交付1,060,000 元│頁背面本院準備）；對於│                │            │
│    │        │予彭春蘭。                  │起訴書犯罪事實一(五)部分│                │            │
│    │        │                            │，我認罪等語（見99年度│                │            │
│    │        │                            │易字第74號卷第23頁本院│                │            │
│    │        │                            │準備）；對於起訴書犯罪│                │            │
│    │        │                            │事實一(五)部分，我認罪，│                │            │
│    │        │                            │我是因為朋友急著要錢再│                │            │
│    │        │                            │這麼做等語（見99年度易│                │            │
│    │        │                            │字第74號卷第152 頁至第│                │            │
│    │        │                            │152 頁背面本院準備）；│                │            │
│    │        │                            │8 個犯罪事實我完全承認│                │            │
│    │        │                            │。（見本院99年度易字第│                │            │
│    │        │                            │74號卷一第183 頁）    │                │            │
│    │        │                            │                      │                │            │
│    │        │                            │證人李金蓮證述：彭春│                │            │
│    │        │                            │  蘭說江秀雄要成為自由│                │            │
│    │        │                            │  之人還要1,180,000 元│                │            │
│    │        │                            │  保證金，其中120,000 │                │            │
│    │        │                            │  元她已先墊，另外開了│                │            │
│    │        │                            │  1,060,000 元的本票給│                │            │
│    │        │                            │  我（見98年度偵字第90│                │            │
│    │        │                            │  99號卷第72頁偵訊）；│                │            │
│    │        │                            │  98年11月23日彭春蘭又│                │            │
│    │        │                            │  以律師向江秀雄提告要│                │            │
│    │        │                            │  1,180,000 元保證金，│                │            │
│    │        │                            │  他先墊付120,000 元，│                │            │
│    │        │                            │  尚需1,060,000 元為由│                │            │
│    │        │                            │  要我去籌錢（見98年度│                │            │
│    │        │                            │  偵字第9099號卷第80頁│                │            │
│    │        │                            │  至第81頁警詢）。    │                │            │
│    │        │                            │                      │                │            │
│    │        │                            │彭春蘭開具之1,060,00│                │            │
│    │        │                            │  0 元本票1 紙。（見  │                │            │
│    │        │                            │  98年度偵字第9099號卷│                │            │
│    │        │                            │  第108 頁）          │                │            │
│    │        │                            │                      │                │            │
│    │        │                            │彭春蘭所寫之保釋金1,│                │            │
│    │        │                            │  180,000 元字條影本1 │                │            │
│    │        │                            │  紙。（見98年度偵字第│                │            │
│    │        │                            │  9099號卷第109 頁）  │                │            │
├──┼────┼──────────────┼───────────┼────────┼──────┤
│ 8  │98年11月│彭春蘭與何榆柔基於意圖為自己│被告彭春蘭自白：對於│彭春蘭共同犯恐嚇│此為起訴書一│
│    │30日某時│不法所有之恐嚇取財犯意聯絡，│起訴犯罪事實一(六)所載我│取財罪，處有期徒│(六)部分      │
│    │許至同年│於98年11月30日某時向李金蓮恫│認罪（見99年度審易字第│刑壹年貳月。    │            │
│    │12月8日 │嚇稱：某新竹市議員向江秀雄提│114號卷第52頁本院準備 │何榆柔共同犯恐嚇│            │
│    │15時40分│出刑事告訴，須繳納保釋金    │）；認罪，我沒有在98年│取財罪，處有期徒│            │
│    │許      │960,000 元，而彭春蘭已代為墊│11月30日收到李金蓮的30│刑壹年捌月。    │            │
│    │        │付120,000 元云云，使李金蓮心│,000元現金，是李金蓮叫│                │            │
│    │        │生畏懼，先交付現金30,000元予│我98年12月8 日下午3 時│                │            │
│    │        │彭春蘭，嗣因李金蓮無法籌得其│去拿江秀雄賠償給何榆柔│                │            │
│    │        │餘810,000 元，乃向江秀雄之子│的精神慰撫金810,000 元│                │            │
│    │        │江錦晟求助，經江錦晟與彭春蘭│（見99年度審易字第114 │                │            │
│    │        │電話聯絡後，彭春蘭即向江錦晟│號卷第97頁至第97頁背面│                │            │
│    │        │表示其可擺平江秀雄及李金蓮的│本院準備）；對於起訴書│                │            │
│    │        │官司，並佯稱：「何老師（即何│犯罪事實一(六)部分，我認│                │            │
│    │        │榆柔）有簽1 張委託書給我」、│罪。（見99年度易字第74│                │            │
│    │        │「江秀雄在保釋當中」、「我要│號卷第23頁本院準備）；│                │            │
│    │        │跟書記官報告我們繳這個錢要怎│對於起訴書犯罪事實一(六)│                │            │
│    │        │麼交」、「要繳公庫」、「那也│部分，我認罪，李金蓮有│                │            │
│    │        │不要讓爸爸出庭啦，我就用相關│交付30,000元現金給我，│                │            │
│    │        │的管道去處理，我跟堂姐（即李│因為我財務發生狀況，才│                │            │
│    │        │金蓮）說過了不會再有事，有事│想跟李金蓮借840,000 元│                │            │
│    │        │包在我身上」、「保證完全除罪│。（見99年度易字第74號│                │            │
│    │        │化」、「我說你爸爸運氣很好大│卷第152 頁至第153 頁本│                │            │
│    │        │概有做一些志工，這個律師是我│院準備）              │                │            │
│    │        │的學生，臺大法律系研究所，然│                      │                │            │
│    │        │後那個法官是我高中同學，姓羅│被告何榆柔否認：起訴│                │            │
│    │        │」、「那個督學是我學弟」、「│書所載之犯罪事實我沒有│                │            │
│    │        │你爸爸這件事情，總共真正花掉│做，一切的金錢我沒有參│                │            │
│    │        │250,000 元，其他全部都可以拿│與（見99年度易字第74號│                │            │
│    │        │回來」、「是我拜託律師找議員│卷第22頁至第23頁本院準│                │            │
│    │        │把這個案子壓下來」等語，雙方│備）；我有和李金蓮、江│                │            │
│    │        │遂約定於98年12月8 日15時許以│秀雄借錢的事實，但李金│                │            │
│    │        │現金在新竹市○○街58號新竹市│蓮、江秀雄與彭春蘭間的│                │            │
│    │        │青少年館附近交付。嗣於98年12│事我不知道，我沒有恐嚇│                │            │
│    │        │月8 日15時40分許，彭春蘭依約│取財。（見99年度易字第│                │            │
│    │        │至上開地點向江錦晟收取810,00│74號卷第153 頁背面至第│                │            │
│    │        │0 元現金，甫得手即遭據報前往│154頁本院準備）。     │                │            │
│    │        │埋伏之新竹市警察局刑警大隊警│                      │                │            │
│    │        │員當場逮捕並扣得現金810,000 │證人江錦晟證述：97年│                │            │
│    │        │元。                        │11月底彭春蘭一直打電話│                │            │
│    │        │                            │給李金蓮要錢，李金蓮沒│                │            │
│    │        │                            │有錢，在11月26日打電話│                │            │
│    │        │                            │給我，她說她人在尖石國│                │            │
│    │        │                            │中校長室，需要810,000 │                │            │
│    │        │                            │元才能離開，後來我姐夫│                │            │
│    │        │                            │去帶她回來，我跟彭春蘭│                │            │
│    │        │                            │說前的事情交給我來處理│                │            │
│    │        │                            │，後來跟彭春蘭約在法院│                │            │
│    │        │                            │後面交錢，她說錢要拿給│                │            │
│    │        │                            │法院書記官，她是以我父│                │            │
│    │        │                            │親江秀雄涉嫌猥褻案件恐│                │            │
│    │        │                            │嚇，說江秀雄現在在保釋│                │            │
│    │        │                            │中，且李金蓮犯有妨礙名│                │            │
│    │        │                            │譽，如果不給錢退休金會│                │            │
│    │        │                            │不保等語（見98年度偵字│                │            │
│    │        │                            │第9099號卷第69頁至第70│                │            │
│    │        │                            │頁偵查）。            │                │            │
│    │        │                            │                      │                │            │
│    │        │                            │證人李金蓮證述：彭春│                │            │
│    │        │                            │蘭要求我要拿960,000 元│                │            │
│    │        │                            │給她，她已墊付120,000 │                │            │
│    │        │                            │元給書記官，我本人交付│                │            │
│    │        │                            │30,000元現金，另不足81│                │            │
│    │        │                            │0,000 元部分我告知彭春│                │            │
│    │        │                            │蘭由江錦晟負責等語（見│                │            │
│    │        │                            │98年度偵字第9099號卷第│                │            │
│    │        │                            │80頁至第81頁警詢）。  │                │            │
│    │        │                            │                      │                │            │
│    │        │                            │何榆柔出具之委託書1 │                │            │
│    │        │                            │  紙。（見98年度偵字第│                │            │
│    │        │                            │  9099 號卷第118 頁） │                │            │
│    │        │                            │                      │                │            │
│    │        │                            │810,000 元之收據1 紙│                │            │
│    │        │                            │  。【受款人彭春蘭】（│                │            │
│    │        │                            │  見98年度偵字第9099號│                │            │
│    │        │                            │  卷第42頁）          │                │            │
│    │        │                            │                      │                │            │
│    │        │                            │錄音光碟第2片之勘驗 │                │            │
│    │        │                            │筆錄1份。（見98年度偵 │                │            │
│    │        │                            │字第9099號卷第141頁至 │                │            │
│    │        │                            │第147頁）             │                │            │
│    │        │                            │                      │                │            │
│    │        │                            │錄音光碟第1片之勘驗 │                │            │
│    │        │                            │筆錄1份。（見98年度偵 │                │            │
│    │        │                            │9099號卷第149頁至第157│                │            │
│    │        │                            │頁背面、第164 頁至第16│                │            │
│    │        │                            │6 頁）                │                │            │
│    │        │                            │                      │                │            │
│    │        │                            │彭春蘭所寫之有96萬元│                │            │
│    │        │                            │字樣之便條、便籤等共4 │                │            │
│    │        │                            │紙。（見98年度偵字第90│                │            │
│    │        │                            │99號卷第109頁至第112頁│                │            │
│    │        │                            │）                    │                │            │
│    │        │                            │                      │                │            │
│    │        │                            │                      │                │            │
│    │        │                            │                      │                │            │
│    │        │                            │                      │                │            │
│    │        │                            │                      │                │            │
│    │        │                            │                      │                │            │
│    │        │                            │                      │                │            │
└──┴────┴──────────────┴───────────┴────────┴──────┘

 附表2：（附表2之編號與附表1之編號相對應）
┌──┬──────┬─────────────────────────────────┬──────┐
│編號│ 文書種類   │                  文書內容                                        │   備註     │
├──┼──────┼─────────────────────────────────┼──────┤
│ 1  │   切結書   │立切結書人（甲方）：何榆柔；立切結書時間：97.12.23                │98偵9099卷第│
│    │            │立切結書人（乙方）：李金蓮                                        │39頁        │
│    │            │內容：                                                            │            │
│    │            │立切結書人何榆柔與江秀雄（簡稱乙方）自民國97年12月23日星期2 至永遠│切結書中「但│
│    │            │都不再對對方發表任何妨害名譽之言論，同時甲方不以任何理由對乙方進行│借款部分還是│
│    │            │借貸，但借款部分還是依期歸還，乙方亦不得再對甲方發表任何妨害名譽之│依期歸還」、│
│    │            │言論。如有違約，雙方願負毀謗或妨害名譽之刑責，並負起相關責任。若江│若江先生對甲│
│    │            │先生對甲方有提告或毀謗之情事，則由李小姐金蓮負責。                │方有提告或毀│
│    │            │                                                                  │謗之情事，則│
│    │            │                                                                  │由李小姐金蓮│
│    │            │                                                                  │負責。」部分│
│    │            │                                                                  │係以手寫方式│
│    │            │                                                                  │載入。      │
├──┼──────┼─────────────────────────────────┼──────┤  
│    │   切結書   │立切結書人：何榆柔；立切結書時間：98.01.15；見證人：李金蓮        │98偵9099卷第│
│    │            │內容：                                                            │40頁        │
│    │            │立切結書人何榆柔承諾下列兩件事：                                  │            │
│    │            │一、有關對江秀雄先生控訴之相關資料包括一切對話錄音、切結書、筆記資│            │
│    │            │    料報告等絕無備份及隱藏，並永遠放棄任何告訴之權利，如有違背再有│            │
│    │            │    任何法律訴訟事項視同誣告。                                    │            │
│    │            │二、委由委任律師見證銷毀相關證據無異議。                          │            │
│    │            │三、日後見證人不得有任何傷害立切結書人之非事實言論，否則請彭春蘭公│            │
│    │            │    正處理。                                                      │            │
│    ├──────┼─────────────────────────────────┼──────┤
│    │   委託書   │立委任書人：何榆柔；立委任書時間：（空白）；受託人：彭春蘭        │98偵9099卷第│
│    │            │內容：                                                            │118頁       │
│    │            │立委託書人何榆柔因工作因素特委託彭春蘭女士辦理下列三件事：        │            │
│    │            │一、有關對江秀雄先生控訴之相關資料，包括一切對話錄音、切結書、筆記│            │
│    │            │    資料報告等絕無備份及隱藏，並委由委任律師見證銷毀相關證據無異議│            │
│    │            │    。                                                            │            │
│    │            │二、永遠放棄任何告訴之權利，如有違背視同誣告。                    │            │
│    ├──────┼─────────────────────────────────┼──────┤
│    │   本票     │發票日：98.01.15；到期日：98.08.30；發票人：彭春蘭                │98偵9099卷第│
│    │            │發票金額：2,040,000元；票號WG0000000 號                           │47頁        │
│    │            │受款人：李金蓮                                                    │            │
├──┼──────┼─────────────────────────────────┼──────┤
│ 2  │   本票     │發票日：98.04.3；到期日：98.10.30至99年2月30日；發票人：彭春蘭    │98年度偵字第│
│    │            │發票金額：1,430,000元；票號CH740103號                             │9099號卷第  │
│    │            │受款人：江秀雄                                                    │102 頁      │
├──┼──────┼─────────────────────────────────┼──────┤
│ 4  │   借據     │借款人：彭春蘭；時間：98.10.20                                    │98年度偵字第│
│    │            │內容：茲向李金蓮借款新台幣伍拾萬元正，無訛，並於母親喪葬補助費中歸│9099號卷第10│
│    │            │還。                                                              │4 頁）      │
├──┼──────┼─────────────────────────────────┼──────┤
│ 6  │   收據     │茲收到李金蓮現金新台幣貳拾陸萬元正，繳交保證金。                  │98年度偵字第│
│    │            │具收人：彭春蘭98.11.20                                            │9099號卷第10│
│    │            │                                                                  │6 頁）      │
├──┼──────┼─────────────────────────────────┼──────┤
│ 7  │   本票     │發票日：98.11.25；到期日：99.5.30；發票人：彭春蘭                 │98年度偵字第│
│    │            │發票金額：1,060,000元；票號WG0000000號                            │9099號卷第10│
│    │            │受款人：李金蓮                                                    │8 頁）      │
├──┼──────┼─────────────────────────────────┼──────┤
│ 8  │   收據     │經查收江錦晟先生新台幣捌拾壹萬元正交由律師見證處理何榆柔老師與江秀│98年度偵字第│
│    │            │雄先生司法事件，並委請律師圓滿簽結並除罪化完結。此筆款項於99年6 月│9099號卷第42│
│    │            │8 日領出後無息歸還。                                              │頁）        │
│    │            │經收人：彭春蘭；見證人：李金蓮 〈江錦晟  0000-0000）              │            │
└──┴──────┴─────────────────────────────────┴──────┘
                    
附表3：（附表3之編號對應附表1之編號）
┌──┬────┬──────────────────────────┬────────┬──────┐
│編號│犯罪時間│             公訴人起訴、追加起訴事實               │   論罪科刑     │    備註    │
├──┼────┼──────────────────────────┼────────┼──────┤
│ 2  │98年4月1│彭春蘭於98年4 月1 日某時許，向江秀雄諉稱：何榆柔已委│何榆柔無罪。    │此為起訴書一│
│    │日某時許│任律師對江秀雄提出猥褻告訴，江秀雄須支付143 萬元，讓│                │(一)部分      │
│    │        │何榆柔到律師那裡去消音云云，使江秀雄心生畏懼、陷於錯│                │            │
│    │        │誤，於同日經由李金蓮轉交現金143 萬元予彭春蘭。      │                │            │
├──┼────┼──────────────────────────┼────────┼──────┤
│ 3  │98年10月│彭春蘭於98年10月9 日某時許，向李金蓮恫稱：江秀雄涉犯│何榆柔無罪。    │此為起訴書一│
│    │9日某時 │刑事案件，須需繳納緩起訴處分金25萬元，不要讓何榆柔、│                │(二)部分      │
│    │許至13時│江秀雄的事浮出檯面，那會釀成教育界醜聞，且李金蓮是江│                │            │
│    │19分許  │秀雄的連帶保證人，如果不付錢就會上報出事，法院書記官│                │            │
│    │        │會追究，李金蓮的退休金將不保云云，使李金蓮心生畏懼、│                │            │
│    │        │陷於錯誤，於同日13時19分許匯款25萬元至彭春蘭設於中華│                │            │
│    │        │郵政股份有限公司帳號00000000000000號帳戶。          │                │            │
├──┼────┼──────────────────────────┼────────┼──────┤
│ 4  │98年10月│被告彭春蘭98年10月間某日，於校園上班時間再度將李金蓮│何榆柔無罪。    │此為追加起訴│
│    │間某日至│傳喚至校長室表示，李金蓮須再無息借款50萬元，其方有心│                │犯罪事實二部│
│    │98年10月│繼續處理江叔性騷擾案件，致李金蓮陷於畏懼與錯誤，乃於│                │分          │
│    │20日    │98 年10 月9 日再次前往郵局進行定存解約40萬以籌資50萬│                │            │
│    │        │並於同日轉匯被告彭春蘭50萬( 陳情書附件3 參照) ，而彭│                │            │
│    │        │春蘭遲至98年10月20方交付收據以取信李金蓮( 告訴狀告證│                │            │
│    │        │5 參照) 。                                          │                │            │
├──┼────┼──────────────────────────┼────────┼──────┤
│ 5  │98年11月│彭春蘭於98年11月10日某時許，向李金蓮恫稱：李金蓮涉嫌│何榆柔無罪。    │此為起訴書一│
│    │10日某時│妨害何榆柔名譽，何榆柔要提出刑事告訴，需繳納簽結案件│                │(四)部分      │
│    │許      │之押金28萬元及工作費85,000元云云，使李金蓮心生畏懼、│                │            │
│    │        │陷於錯誤，於同日13時24分許匯款20萬元至彭春蘭前開郵局│                │            │
│    │        │帳戶內，另於98年11月11日，在臺灣新竹地方法院附近，交│                │            │
│    │        │付現金85,000元予彭春蘭。                            │                │            │
├──┼────┼──────────────────────────┼────────┼──────┤
│ 6  │98年11月│彭春蘭於98年11月20日某時許，向江秀雄佯稱：法院要結案│何榆柔無罪。    │此為起訴書一│
│    │20日某時│了，需繳交保證金26萬元切結不會再犯云云，使江秀雄陷於│                │(三)部分      │
│    │許      │錯誤，於同日10時30分許經由李金蓮轉交現金26萬元予彭春│                │            │
│    │        │蘭。                                                │                │            │
├──┼────┼──────────────────────────┼────────┼──────┤
│ 7  │98年11月│彭春蘭於98年11月23日某時許，向李金蓮騙稱：某律師向江│何榆柔無罪。    │此為起訴書一│
│    │23日某時│秀雄提出刑事告訴，需繳納保釋金118 萬元，而彭春蘭已代│                │(五)部分      │
│    │許      │為墊付12萬元，李金蓮須再籌款106 萬元云云，使李金蓮心│                │            │
│    │        │生畏懼、陷於錯誤，於同日交付106 萬元予彭春蘭。      │                │            │
└──┴────┴──────────────────────────┴────────┴──────┘